【裁判字號】    88,訴,2227
【裁判日期】    890128
【裁判案由】    重利
【裁判全文】
臺灣高雄地方法院刑事判決                        八十八年度訴字第二二二七號
    公  訴  人  臺灣高雄地方法院檢察署檢察官
    被      告  乙○○
    選任辯護人  王炯棻
右列被告因重利案件，經檢察官提起公訴（八十八年度偵字第二０三０四號），本院
判決如左：
    主  文
乙○○無罪。
    理  由
一、公訴意旨略以：被告乙○○於高雄市苓雅區○○○路二九五號經營「億達亨銀樓
    」，復在上開銀樓以「真刷卡、假消費」之方式，趁他人急迫、輕率或無經驗，
    貸以金錢，而取得與原本顯不相當之重利，並以之為常業。民國八十八年四月間
    ，甲○○連續以林文洲之信用卡，在上開銀樓刷卡三次，分別為新臺幣（下同）
    二萬四千元、三萬零二百五十元、一萬二千一百元，乙○○則分別交付二萬零二
    百元、二萬五千二百五十元、一萬二千一百元，而以刷卡之金額向發卡銀行請領
    款項，取得暴利，因認被告涉有刑法第三百四十五條之常業重利罪嫌。
二、按犯罪事實應依證據認定，無證據不得推定其犯罪事實，刑事訴訟法第一百五十
    四條定有明文。公訴人認被告乙○○涉犯前開罪嫌，係以證人甲○○之證述為其
    主要依據。惟訊據被告堅詞否認有何重利之犯行，辯稱：係甲○○購買金塊後，
    因不合意又賣回銀樓等語。
三、經查，證人甲○○分別於八十八年四月二日、四月六日、四月七日在「億達亨銀
    樓」刷卡二萬四千二百元、一萬二千一百元、三萬零二百五十元，有中國信託商
    業銀行簽帳單影本二紙、美商美銀賓旭信用卡股份有限公司簽帳單影本一紙可憑
    ，該時段黃金飾品之買賣價格為每台錢買進一千零一十元，每台錢賣出一千二百
    一十元，亦有高雄市金銀珠寶商業同業公會出具之證明書可參，是以證人甲○○
    刷卡之金額折算黃金飾品之賣出價格一千二百一十元，則證人甲○○所購買之金
    飾重量為二兩、一兩、二兩五錢；而被告分別於八十八年四月二日、四月六日、
    四月七日向證人甲○○買入黃金二兩、一兩、二兩五錢，亦有原料金買進登記簿
    影本二紙可稽，再佐以證人甲○○所稱被告實際交付之現金數額二萬零二百元、
    二萬五千二百五十元，折算當日黃金飾品之買進價格一千零一十元，則證人甲○
    ○於八十八年四月二日、四月七日出賣予被告之黃金飾品正為二兩、二兩五錢，
    與被告所稱證人甲○○係當日買入金塊後，當日即賣回銀樓之情相符，是被告所
    辯，應堪採信。此外，本院復查無其他積極證據足證被告有何公訴人所指之犯行
    ，不能證明被告犯罪，依法應為無罪之諭知。
據上論斷，應依刑事訴訟法第三百零一條第一項，判決如主文。
中      華      民      國    八十九    年      一      月    二十八    日
                                  臺灣高雄地方法院刑事第七庭
                                      法  官  曾淑娟
右正本證明與原本無異。
如不服本判決，應於判決送達後十日內，向本院提出上訴狀。
                                      書記官  賴成育
中    華    民    國    八十九    年       一      月       二十八     日


司法院資訊處製作；財團法人民間司法改革基金會備份。
